【裁判字號】    92,訴,477
【裁判日期】    921229
【裁判案由】    公共危險等
【裁判全文】
臺灣新竹地方法院刑事判決                          九十二年度訴字第四七七號
    公  訴  人  臺灣新竹地方法院檢察署檢察官
    被      告  乙○○
右列被告因竊盜等案件，檢察官聲請簡易判決處刑（九十二年度偵字第三六二四號）
，經本院改依通常程序及移
判程序判決如左：
    主  文
乙○○連續攜帶兇器竊盜，處有期徒刑捌月。緩刑參年。扣案之套統扳手肆支沒收。
    事  實
一、乙○○明知損壞橋樑上分隔雙向車道之設備，將致生車輛往來之危險，竟仍基於
    損壞橋樑設備及意圖為自己不法所有之概括犯意，先後於：
（一）民國九十二年六月二十三日凌晨四時許，在新竹縣竹北市○○○路之鳳崗橋上
      ，以客觀上足供兇器使用之套統扳手，拆卸竊取橋樑上由交通部公路總局第一
      養護工程處新竹工務段（下稱新竹工務段）所維護保管之紐澤西護欄之護桿三
      支（以每一公斤新台幣《下同》二十六元之價格賣予不知情之曹淳郁，所得花
      用殆盡），同時因此損壞橋樑上分隔雙向車道之設備，致生車輛往來之危險；
（二）九十二年六月二十六日凌晨四時許，在新竹縣竹北市○○○路之鳳崗橋上，以
      客觀上足供兇器使用之套統扳手，拆卸竊取橋樑上由新竹工務段所維護保管之
      紐澤西護欄之護桿五支（以每一公斤二十六元之價格賣予不知情之曹淳郁，所
      得花用殆盡）；同時因此損壞橋樑上分隔雙向車道之設備，致生車輛往來之危
      險；
（三）九十二年七月七日凌晨四時許，在新竹縣竹北市○○○路之牛埔橋上，以客觀
      上足供兇器使用之套統扳手，拆卸竊取橋樑上由新竹工務段所維護保管之紐澤
      西護欄之護桿六支（以每一公斤二十六元之價格賣予不知情之曹淳郁，所得花
      用殆盡）；同時因此損壞橋樑上分隔雙向車道之設備，致生車輛往來之危險；
（四）九十二年七月十五日凌晨三時十分許，在新竹縣竹北市○○○路七十一點五公
      里處之鳳山溪橋上，以客觀上足供兇器使用之套統扳手，著手拆卸竊取橋樑上
      由新竹工務段所維護保管之紐澤西護欄之護桿時，為警當場查獲而不遂，並扣
      得已遭拆卸尚置於現場之護桿五支（已發還新竹工務段）、套統扳手三支、螺
      絲帽一個，同時因此損壞橋樑上分隔雙向車道之設備，致生車輛往來之危險；
（五）九十二年七月二十五日二十二時三十分許，在新竹縣竹北市○○○路七十一點
      五公里處之鳳山溪橋上，以客觀上足供兇器使用之套統扳手，正著手拆卸固定
      護欄用之螺絲帽之際，為警當場查獲而不遂，並扣得套統扳手一支、螺絲帽一
      個（已發還新竹工務段）。
二、案經新竹縣警察局竹北分局報告台灣新竹地方法院檢察署檢察官偵查起訴及移送
    併案審理。
    理  由
一、本件被告所犯竊盜、公共危險等罪，均非死刑、無期徒刑、最輕本刑為三年以上
    有期徒刑之罪，或高等法院管轄第一審之案件，被告於本院準備程序進行中，就
    被訴事實為有罪之陳述，經本院認合於新修正刑事訴訟法第二百七十三條之一第
    一項之規定，裁定進行簡式審判程序，合先敘明。
二、右揭事實，業據被告乙○○於本院審理時坦白承認，復據新竹工務段之工務員王
    啟君、丙○○於警訊時指述在卷，另證人曹淳郁於警訊時亦證述被告確實前後三
    次賣予伊護桿等語在卷，此外，復有查獲當時及被竊情況之相片十七紙、贓證物
    品認領保管收據二紙、販賣護桿之地磅單一紙、扣案之套統扳手四支足憑。綜上
    ，足認被告上開自白確與事實相符，本件事證已經明確，被告竊盜、公共危險犯
    行足以認定，應予以依法論罪科刑。
三、按套統扳手係金屬製品，質的堅硬，於客觀上足對人生命、身體、安全構成威脅
    ，可認定為具有危險性之兇器，是核被告乙○○犯罪事實（一）（二）（三）所
    為，係犯刑法第三百二十一條第一項第三款攜帶兇器竊盜既遂罪，犯罪事實（四
    ）（五）所為，係犯刑法第三百二十一條第二項、第一項第三款之攜帶兇器竊盜
    未遂罪；又被告犯罪事實（一）（二）（三）（四）之行為，另犯刑法第一百八
    十五條第一項之妨害公眾往來安全既遂罪，犯罪事實（五）之行為，另犯刑法第
    一百八十五條第三項、第一項之妨害公眾往來安全未遂罪。被告先後三次攜帶兇
    器竊盜既遂及二次攜帶兇器未遂犯行，以及四次妨害公眾往來安全既遂罪、一次
    妨害公眾往來安全未遂罪，時間緊接、手法雷同，所犯均係基本犯罪構成要件相
    同之罪名，顯均係基於概括之犯意反覆為之，均應依刑法第五十六條連續犯之規
    定論以情節較重之攜帶兇器竊盜既遂罪、妨害公眾往來安全既遂罪處斷，並均依
    法加重其刑。又被告各係以一行為觸犯上開二罪名，為想像競合犯（公訴人誤論
    為牽連犯），應從一重之連續攜帶兇器竊盜既遂罪。爰審酌被告乙○○正值壯年
    ，卻不謀以己力而獲取財物，而以竊盜之方式竊取他人財物，顯不尊重他人財產
    權益，且所為同時構成公眾、車輛往來之危險之犯罪動機、目的，及行竊之手段
    、所得財物價值，且犯罪後自警訊、偵查中及本院訊問審理時均能坦白承認犯行
    ，態度尚稱良好等一切情狀，量處如主文所示之刑，以資懲儆。末查，被告前未
    曾受有期徒刑以上刑之宣告，有臺灣新竹地方法院檢察署刑案資料查註紀錄表、
    台灣高等法院被告全國前案紀錄表各一件在卷可稽，其因經濟困頓、思慮未週致
    罹刑章，信經此偵、審程序後，應能知所警惕，而無再犯之虞，故本院認為所宣
    告之刑，以暫不執行為適當，爰併宣告緩刑三年，以勵自新。
四、至扣案之套統扳手四支，係被告所有供犯罪所用之物，已經被告供承在卷，爰依
    法宣告沒收之。
據上論斷，依刑事訴訟法第二百七十三條之一第一項、第二百九十九條第一項前段，
刑法第五十六條、第三百二十一條第一項第三款、第一百八十五條第一項、第七十四
條第一款，罰金罰鍰提高標準條例第一條前段，判決如主文。
本案經檢察官甲○○到庭執行職務。
中      華      民      國    九十二    年    十二      月    二十九    日
                                臺灣新竹地方法院刑事第二庭
                                      法  官   魏瑞紅
右正本證明與原本無異。
如不服本判決，應於判決送達後十日內向本院提出上訴狀( 應附繕本 )，上訴於
臺灣高等法院。
                                      書記官   陳凰榆
中      華      民      國    九十二    年    十二      月    二十九    日
附錄本案論罪科刑實體法條全文：
刑法第三百二十一條第一項第三款
犯竊盜罪而有左列情形之一者，處六月以上五年以下有期徒刑。
第三款：攜帶兇器而犯之者。


司法院資訊處製作；財團法人民間司法改革基金會備份。
